【裁判字號】    89,聲再,229
【裁判日期】    891204
【裁判案由】    聲請再審
【裁判全文】
臺灣高等法院高雄分院刑事裁定                    八十九年度聲再字第二二九號
    再審聲請人  乙○○
    即受判決人
                甲○○
右列再審聲請人因詐欺案件，對於本院八十九年度上易字第一二五０號中華民國八十
九年十月十二日確定判決（臺灣高雄地方法院八十九年度易字第一０八０號），聲請
再審，本院裁定如左：
      主      文
再審之聲請駁回。
      理      由
一、聲請意旨如後附再審聲請狀所載。
二、按有罪之判決確定後，為受判決人之利益聲請再審，係以刑事訴訟法第四百二十
    一條有足以影響於判決之重要證據漏未審酌為理由者，必該證據確漏未審酌，且
    該證據確為真實，而足以據以認定受判決人應受無罪、或免訴、或輕於原審所認
    定罪名而後可，否則不足以推翻原審所認之罪名，而僅據以爭執原審證據之取捨
    ，仍不能准許再審。
三、經查：
    （一）本件房屋及土地買賣係由再審聲請人甲○○與黃莊修瑜，於八十四年四月
          二十七日簽訂買賣契約，並由其向黃莊修瑜收取房價自備款新臺幣（下同
          ）一百廿六萬元，而由再審聲請人乙○○向黃莊修瑜收取契稅四萬元，為
          再審聲請人於該案審理時所承認，並有狀元第房屋預定買賣合約書及再審
          聲請人乙○○所簽字之收受契稅收據影本各一份在卷可稽，經本院調取八
          十九年度上易字第一二五０號卷宗（包含原審卷暨偵查卷）核閱無訛。而
          再審聲請人乙○○所負責之江皇建設有限公司、再審聲請人甲○○曾於八
          十六年四月二十三日，委託大通建築經理股份有限公司，興建坐落臺南縣
          佳化段第一三０七號、第一三０八號、第一一三八號、第一一三九地號土
          地上訂名「狀元第」之地上四層之十八戶共十八棟建物等情，亦有委任契
          約書影本一紙在卷為憑，而該契約第十九條約定本契約生效前，甲方（即
          江皇建設有限公司、甲○○）已簽約銷售之房地，應收而未收款部份，須
          授權乙方（即大通建築經理股份有限公司）代為收受保管存入專戶內；第
          二十條約定對於本案截至本約生效日止之已銷售客戶，甲方應主動發函通
          知已承購戶告以本案已全權委任乙方負責續建及清理處分程序；第二十二
          條約定本工程於完工後甲方應無條件配合將房地產權過戶與買受人；惟再
          審聲請人乙○○於偵查中供承：「（問：錢何去？）我自己用去」、「（
          問：該筆錢是否用在交際上？）是我自己用的」、「（問：尚未辦理貸款
          ，為何履次向林榮川拿錢？）有的是我自己要用的」（見偵查卷第二十九
          頁反面至第三十頁），而嗣後再審聲請人乙○○、甲○○並未如期將上開
          房屋、土地移轉登記與黃莊修瑜，反將上開房、地移轉登記予大友徠公司
          ，亦經本院審理該案時認定在卷，再審聲請人尚不得以渠等與大通建築經
          理股份有限公司雙方簽有委任契約，且未傳喚大通公司之人員，即遽認本
          院於審理該案時，漏未審酌該項重要證據。
    （二）再審聲請人乙○○於本院該案調查時自承其並未辦妥上開林榮川所託付之
          貸款，係再審聲請人乙○○向林榮川取得共四十九萬五千元，且該等款項
      已由被告自行花用之情，已據被告乙○○於偵查中供承：「（問：錢何去
          ？）我自己用去」、「（問：該筆錢是否用在交際上？）是我自己用的」
          、「（問：尚未辦理貸款，為何履次向林榮川拿錢？）有的是我自己要用
          的」（見偵查卷第二十九頁反面至第三十頁），既再審聲請人承認係其自
          己花用，且經本院於該案審理時認定，則即令未傳喚修繕之工人或至現場
          履勘，亦不足以推翻原審所認之罪名，尚與上開再審之要件相違。
    （三）綜上所述，本件原判決認定再審聲請人共同犯有刑法第三百三十九條第一
          項之詐欺罪，已經詳載其理由於判決書內，並對相關之辯解予以指駁，顯
          無草率認定之情形，再審聲請人所提出之理由，自無足以推翻本院於該案
          審理所認定之罪名，自無所謂有證據漏未審酌之情形。本件既與上開要件
          不符，仍不能准許再審，本件再審之聲請為無理由，應予駁回。
五、據上論結，應依刑事訴訟法第四百三十四條第一項，裁定如主文。
中    華    民    國        八十九      年     十二     月      四      日
                              臺灣高等法院高雄分院刑事第五庭
                              審判長法官  吳水木
                                        法官  惠光霞
                                        法官  陳朱貴
右正本證明與原本無異。
不得抗告。
                                      書記官  呂素珍
中    華    民    國        八十九      年     十二     月      七      日
                                                                      Ｈ


司法院資訊處製作；財團法人民間司法改革基金會備份。
